【裁判字號】    98,易,1157
【裁判日期】    980623
【裁判案由】    傷害
【裁判全文】
臺灣臺北地方法院刑事判決              98年度易字第1157號
    公  訴  人  臺灣臺北地方法院檢察署檢察官
    被      告  林吉
上列被告因傷害案件，經檢察官聲請以簡易判決處刑（98年度偵
字第6985號），本院認不宜以簡易判決處刑，改依通常程序審理
，判決如下：
    主  文
林吉傷害人之身體，處拘役參拾日，如易科罰金，以新臺幣壹
仟元折算壹日。
    事  實
一、林吉於民國97年6月2日15時許，在臺北縣新店市○○路11
    1之4號之水井旁，因不滿甲○○與部落頭目乙○○共同勸說
    其勿將流動廁所及油漆空桶置放於該水井旁，以免影響衛生
    等語，竟基於傷害之犯意，乘甲○○不注意之際，雙手握拳
    自甲○○胸前將其向後推倒在地，致其受有封閉性頭部外傷
    、胸壁挫傷、多處軀幹挫傷等傷害。
二、案經被害人甲○○訴由臺北縣政府警察局新店分局報告臺灣
    臺北地方法院檢察署檢察官偵查聲請以簡易判決處刑，本院
    認不宜簡易判決處刑，改由通常程序審理。
    理  由
一、按被告以外之人於審判外之言詞或書面陳述，除法律有規定
    者外，不得作為證據，刑事訴訟法第159條第1項定有明文；
    復按被告以外之人於審判外之陳述，雖不符前4條之規定，
    而經當事人於審判程序同意作為證據，法院審酌該言詞陳述
    或書面陳述作成時之情況，認為適當者，亦得為證據；當事
    人、代理人或辯護人於法院調查證據時，知有第159條第1項
    不得為證據之情形，而未於言詞辯論終結前聲明異議者，視
    為有前項之同意；同法第159條之5規定甚明。本案所據以認
    定被告林吉犯罪事實之證據，其中屬傳聞證據部分，因被
    告及公訴人於本院言詞辯論終結前，均未對於證據能力聲明
    異議，依刑事訴訟法第159條之5規定，視為同意上開證據具
    備證據能力，本院認亦無違法或不當之情況，是該傳聞證據
    均具備證據能力，合先敘明。
二、訊據被告固不否認伊有於前揭時地，與告訴人甲○○因在水
    井旁置放物品之事有所爭執，惟矢口否認有何傷害犯行，辯
    稱：伊並沒有推告訴人，係告訴人拉伊之手，伊對告訴人說
    沒有她的事請她回去，手一揮告訴人就自己跌倒，後來告訴
    人的小孩還毆打伊，伊也有受傷云云。經查：
  (一)被告於97年6月2日15時許，在臺北縣新店市○○路111之4號
    之水井旁，因告訴人與證人即部落頭目乙○○共同勸說其勿
    將流動廁所及油漆空桶置放於該水井旁，而發生爭執，嗣爭
    執過程中告訴人倒地，受有封閉性頭部外傷、胸壁挫傷、多
    處軀幹挫傷等傷害等情，為被告所不爭執，且據告訴人指訴
    綦詳，並經證人乙○○於本院審理時證述屬實，且有財團法
    人佛教慈濟醫院台北分院97年6月3日診字第Ｚ000000000號診
    斷證明書1紙在卷可證，自堪信為真實。
  (二)被告雖否認係伊將告訴人推倒成傷，並以前詞置辯，惟被告
    係於爭執中，突然以雙手握拳方式自告訴人胸前將其向後推
    倒在地之事實，業據告訴人於本院審理時指訴明確，核與證
    人乙○○於本院審理時證稱：97年6月2日下午，告訴人來找
    伊一起去找被告，跟他說不可以放東西在水井那邊，告訴人
    站在伊之左後方，後來伊一轉頭就看到被告用拳頭捶告訴人
    的胸口，告訴人就往後倒了，告訴人倒了以後，被告還有繼
    續要打告訴人的意思，但為伊所制止，後來伊就通知告訴人
    之子周盛波，叫計程車將告訴人送醫等語（見本院98年6月2
    日審判筆錄）相符，足認告訴人指訴係被告以手握拳頭方式
    自其胸前將其推倒，致使其受有上述之身體傷害等情，亦屬
    真實。被告辯稱係告訴人自己拉伊之手，伊叫告訴人回家去
    ，手一揮告訴人就自己跌倒云云，尚難採信。
  (三)至於被告供稱伊亦遭告訴人之子毆打成傷一節，雖提出財團
    法人佛教慈濟醫院台北分院97年6月2日診字第Ｚ000000000號
    診斷證明書1紙為證（見本院卷第21頁），惟此與被告傷害
    告訴人之犯行，係屬二事；況且被告於警詢時供稱：告訴人
    倒地之後，告訴人之子就出來毆打伊，因為伊知道自己不對
    對不起告訴人，所以沒有回手，任由他們打伊等語（見98年
    度他字第242號卷第12頁），益徵係被告故意將告訴人推倒
    在地後，自知理虧，始任由告訴人之子毆打，否則實無白白
    遭人毆打不予還手之理。
  (四)綜上，本件事證明確，被告犯行堪以認定，應依法論科。
三、核被告所為，係犯刑法第277條第1項傷害罪。爰審酌被告未
    能坦承犯行，猶飾詞卸責，犯後態度不佳，且迄今未能與告
    訴人達成和解賠償告訴人損害，暨其品行、智識程度、犯罪
    手段、目的等一切情狀，量處如主文所示之刑，併諭知易科
    罰金之折算標準。
據上論斷，應依刑事訴訟法第284條之1、第299條第1項前段，刑
法第277條第1項、第41條第1項前段，刑法施行法第1條之1，判
決如主文。
本案經檢察官廖先志到庭執行職務。
中    華    民    國    98    年    6     月    23    日
                    刑事第九庭  法  官  劉素如
上正本證明與原本無異。
如不服本判決應於收受送達後10日內向本院提出上訴書狀，並應
敘述具體理由；其未敘述上訴理由者，應於上訴期間屆滿後20日
內向本院補提理由書（均須按他造當事人之人數附繕本）「切勿
逕送上級法院」。
                                書記官  陳育君
中    華    民    國    98    年    6     月    23    日
附錄本案論罪法條：
中華民國刑法第277 條
傷害人之身體或健康者，處 3 年以下有期徒刑、拘役或 1 千元
以下罰金。
犯前項之罪因而致人於死者，處無期徒刑或 7 年以上有期徒刑；
致重傷者，處 3 年以上 10 年以下有期徒刑。


司法院資訊處製作；財團法人民間司法改革基金會備份。
